臺灣屏東地方法院民事裁定
111年度消債更字第65號
聲  請  人  
即 債務 人  莊建蓉  

上列當事人因消費者債務清理事件聲請更生，本院裁定如下：
    主  文
債務人莊建蓉自民國111年12月12日中午12時起開始更生程序。
命司法事務官進行本件更生程序。
    理  由
一、按債務人不能清償債務或有不能清償之虞；且無擔保或無優
    先權之本金及利息債務總額未逾新臺幣（下同）1,200萬元
    者，於法院裁定開始清算程序或宣告破產前，得向法院聲請
    更生；又法院開始更生程序之裁定，應載明其年、月、日、
    時，並即時發生效力，復為消債條例第3條、第42條第1項、
    第45條第1項所明定。次按法院裁定開始更生或清算程序後
    ，得命司法事務官進行更生或清算程序，必要時得選任律師
    、會計師或其他適當之自然人或法人一人為監督人或管理人
    ，消債條例第16條第1項亦有明文。
二、本件聲請意旨略以：聲請人積欠債務達1,318,779元，有不
    能清償之情事，曾於111年4月間依消債條例向最大債權人花
    旗(台灣)商業銀行股份有限公司請求共同協商債務清償方案
    ，惟協商不成立。且聲請人無擔保或無優先權之債務總額未
    逾1,200萬元，復未經法院裁定開始清算程序或宣告破產，
    爰依法聲請更生等語。
三、聲請人所主張之上開事實，業據其提出與所述相符之財產及
    收入狀況說明書、債權人清冊、財團法人金融聯合徵信中心
    當事人查詢個人資料（信用報告）回覆書、108至109年度綜
    合所得稅各類所得資料清單、全國財產稅總歸戶財產查詢清
    單及勞工保險被保險人投保資料表等件為證，並有本院調解
    程序筆錄可參。經查：
㈠、關於聲請人現在收入部分，聲請人現受僱於力信環保有限公
    司，每月收入25,000元，有收入切結書可參，且與其勞保投
    保薪資25,250元相去不遠，堪信屬實。至聲請人現在支出部
    分，聲請人主張其每月必要支出18,930元，惟未提出全部單
    據供本院審酌，其必要支出部分應依消債條例第64條之2第1
    項規定，以111年衛生福利部公告每人每月最低生活費之1.2
    倍計算之數額17,076元為計算基準。
㈡、基上，聲請人每月收入扣除必要支出費用後，僅餘7,924元（
    計算式：25,000－17,076＝7,924）。至聲請人名下固有富邦
    人壽保險股份有限公司之保單，有該公司保險項目及金額查
    詢可稽，惟本院審酌上開保單未解約前尚無法用以清償。而
    聲請人積欠之無擔保及無優先權債務已達1,549,000元，有
    前置調解金融機構無擔保債務還款分配表可稽，堪認聲請人
    確有不能清償債務或有不能清償之虞之情形，而有更生之原
    因。此外，復查無聲請人有消費者債務清理條例第6條第3項
    、第8條或第46條各款所定駁回更生聲請之事由存在，則聲
    請人聲請更生，應屬有據。
四、綜上，聲請人聲請更生，為有理由，依首開法條規定，爰裁
    定如主文第一項所示，並命司法事務官進行本件更生程序。
中　　華　　民　　國　　111 　年　　12　　月　　12　　日
                  民事庭  法　官　曾吉雄
上為正本係照原本作成。
不得抗告。
中　　華　　民　　國　　111 　年　　12　　月　　12　　日
  　                      書記官　鄭美雀